【裁判字號】    98,審訴,960
【裁判日期】    980731
【裁判案由】    毒品危害防制條例
【裁判全文】
臺灣桃園地方法院刑事判決             98年度審訴字第960號
公  訴  人  臺灣桃園地方法院檢察署檢察官
被      告  甲○○
上列被告因違反毒品危害防制條例案件，經檢察官提起公訴（98
年度毒偵字第739 號），被告於準備程序進行中為有罪陳述，經
本院合議庭裁定由受命法官獨任進行簡式審判程序，判決如下：
    主  文
甲○○施用第一級毒品，累犯，處有期徒刑柒月，扣案之注射針
筒壹支沒收。
    事  實
一、甲○○前於民國90年間，因施用第二級毒品案件，經本院以
    90年度毒聲字第3960號裁定送觀察、勒戒，因認有繼續施用
    毒品傾向，復經本院以90年度毒聲字第4226號裁定令入戒治
    處所施以強制戒治，因其戒治成效經評定為合格，再經本院
    以91年度毒聲字第585 號裁定停止戒治並付保護管束出所，
    又經本院以91年度毒聲字第1907號裁定撤銷停止戒治，並令
    入戒治處所施以強制戒治，嗣於92年7 月5 日執行完畢，並
    由臺灣地方法院檢察署檢察官以92年度戒毒偵字第86號為不
    起訴處分確定；復於前開強制戒治執行完畢後5 年內之94年
    間，因施用第二級毒品案件，經本院以94年度壢簡字第1540
    號判決判處有期徒刑5 月確定，於95年4 月21日易科罰金執
    行完畢。再於95年間，因施用第二級毒品案件，經本院以96
    年度簡上字第272 號判決判處6 月，減為有期徒刑3 月確定
    ；96年間，再因施用第二級毒品案件，經本院以96年度壢簡
    字第2108號判決判處有期徒刑6 月確定，上開二罪並經本院
    以97年度聲字第187 號裁定應執行有期徒刑8 月確定；同年
    間，另因違背安全駕駛致交通危險案件，經本院以96年度壢
    交簡字第3611號判決判處有期徒刑3 月確定，並與上揭有期
    徒刑8 月之刑期接續執行，迄至97年11月30日縮刑期滿執行
    完畢。詎其猶不知悔改，復基於施用第一級毒品海洛因之犯
    意，於98年2 月2 日某時，在桃園縣楊梅鎮○○路223 巷94
    號之某友人住所內，以針筒注射之方式施用海洛因1 次。嗣
    於同日晚間7 時30分許於上址為警查獲，並扣得注射針筒1
    支。
二、案經桃園縣政府警察局楊梅分局報請臺灣桃園地方法院檢察
    署檢察官偵查起訴。
理  由
一、本件被告所犯係死刑、無期徒刑、最輕本刑為三年以上有期
    徒刑以外之罪，其於準備程序中就被訴事實為有罪之陳述，
    經法官告知簡式審判程序之旨，並聽取公訴人、被告之意見
    後，本院認為適宜由受命法官獨任進行簡式審判程序，合先
    敘明。
二、上開犯罪事實，業據被告甲○○於本院審理時坦承不諱，而
    被告為警查獲所採尿液經送驗，確呈鴉片類陽性反應，有臺
    灣檢驗科技股份有限公司出具之濫用藥物檢驗報告1 份附卷
    可參，並有注射針筒1 支扣案可佐，足認被告之任意性自白
    與事實相符，堪予採信。又按毒品危害防制條例於92年7 月
    9 日修正公布，自93年1 月9 日施行，而依修正後之規定，
    僅限於「初犯」及「5 年後再犯」2 種情形，始應先經觀察
    、勒戒或強制戒治程序。倘被告於5 年內已再犯，經依法追
    訴處罰，縱其第3 次（或第3 次以上）再度施用毒品之時間
    ，在初犯經觀察、勒戒或強制戒治執行完畢釋放5 年以後，
    已不合於「5 年後再犯」之規定，且因已於「5 年內再犯」
    ，顯見其再犯率甚高，原實施觀察、勒戒或強制戒治，已無
    法收其實效，即應依該條例第10條處罰；又所謂5 年戒斷期
    間之計算，係指相鄰之前後2 次施用毒品時間之間隔而言，
    非可飛躍自初次起算其5年 期間（最高法院95年度第7 次刑
    事庭會議決議、最高法院95年台非字第65號判決參照）。查
    被告甲○○於92年7 月5 日強制戒治期滿執行完畢後五年內
    之94年間，再因施用毒品案件，經本院以94年度壢簡字第15
    40號判決判處有期徒刑5 月確定，此有臺灣高等法院被告前
    案紀錄表在卷足憑，是本件被告施用毒品犯行雖已於強制戒
    治執行完畢後5 年後，惟其已於5 年內再犯，依上開說明，
    仍應追訴處罰綜上，本件事證明確，被告犯行堪以認定，應
    依法論科。
三、核被告所為，係犯毒品危害防制條例第10條第1 項施用第一
    級毒品罪。其施用前後持有第一級毒品海洛因之低度行為，
    應為施用毒品之高度行為所吸收，均不另論罪。又被告有如
    事實欄一所載前案科刑執行情形，有臺灣高等法院被告前案
    紀錄表在卷可按，其於有期徒刑執行完畢後，5 年以內故意
    再犯本件最重本刑為有期徒刑以上之罪，為累犯，應依刑法
    第47條第1 項之規定加重其刑。爰審酌被告施用毒品再犯率
    甚高，原實施觀察勒戒或強制戒治，已無法收其實效，於本
    件復另行施用第一級毒品，顯見其意志不堅，其施用毒品足
    以導致精神障礙、性格異常，甚至造成生命危險，戕害一己
    之身體健康，實不宜寬縱，惟念其犯後態度良好尚能坦承犯
    行等一切情狀，量處如主文所示之刑。至扣案注射針筒1 支
    為被告所有，且為供其施用第一級毒品海洛因所用之物，業
    經被告陳明在卷，爰依刑法第38條第1 項第2 款宣告沒收，
    附此敘明
據上論斷，應依刑事訴訟法第273 條之1 第1 項、第299 條第1
項前段，毒品危害防制條例第10條第1 項，刑法第11條前段、第
47條第1 項、第38條第1 項第2 款，判決如主文。
本案經檢察官楊凱真到庭執行職務。
中    華    民    國    98    年    7     月    31    日
                    刑事庭  法  官  林孟宜
以上正本證明與原本無異。
如不服本判決，應於判決送達後10日內向本院提出上訴狀（應附
繕本），其未敘述上訴理由者，應於上訴期間屆滿後20日內補提
理由書狀於本院，上訴於臺灣高等法院。
                            書記官  洪明媚
中    華    民    國    98    年    7     月    31    日
附錄本案論罪科刑法條：
毒品危害防制條例第10條規定：
施用第一級毒品者，處6 月以上5 年以下有期徒刑。
施用第二級毒品者，處3 年以下有期徒刑。


司法院資訊處製作；財團法人民間司法改革基金會備份。
